# 持有待售类别的判断

提问人：floraguol 时间：2018-03-07 10:49:50
陈老师好，有个问题想请教一下，A公司持有B公司66.04%的股权，A公司欲转让B公司的股权， 17 年 12 月 18 日与对方签订了转让合同，但合同有个条件，是需要对方母公司的股东会决议通过才能生效，对方的股东会是在 18 年 1 月 3 日才表决的。从对方母公司的公告来看， 18 年 1 月 24 日本次交易的66.04%股权已完成过户手续及相关工商登记。想问在 2017 年年末的财务报表中是否可以把B公司划分为持有待售类别？虽然购买合同是在 18 年才生效，但从期后事项已知道该出售是极有可能发生的，是否也可以判断在 2017 年年末已满足划分为持有待售类别的两个条件呢？

回答人：chenyiwei
因为截至 2017 年 12 月 31 日，该股权转让合同尚未完成对方的批准手续，故尚未生效，相应地不满足确认为持有待售的条件。